臺灣高雄地方法院民事裁定　　　　　　 92年度重訴字第572號
聲　請　人　玄○○
即原告　　　甲Ａ○○
　　　　　　甲辰○
　　　　　　甲子○
　　　　　　甲卯○
　　　　　　甲丑○
　　　　　　甲ｂ○
　　　　　　甲ａ○
　　　　　　甲ｄ○
　　　　　　甲黃○○
　　　　　　甲天○
　　　　　　Ｕ○○
　　　　　　Ｔ○○
　　　　　 （原名佘賜陸）
　　　　　　甲戌○○
　　　　　　甲申○
　　　　　　甲玄○
　　　　　　甲甲○
　　　　　　梁丹
　　　　　　甲未
　　　　　　癸○○
　　　　　　酉○○
　　　　　　Ｄ○○
　　　　　　辛○○
　　　　　　黃○○
　　　　　　巳○○
　　　　　　ｚ○○
　　　　　　Ｂ○○○
　　　　　　甲戊○
　　　　　　子○○
　　　　　　Ｐ○○
　　　　　　Ｎ○○
　　　　　　Ｌ○○
　　　　　　甲Ｊ○
　　　　　　甲Ｈ○○
　　　　　　甲Ｇ○
　　　　　　甲Ｕ○○
　　　　　　甲Ｃ○○
　　　　　　甲Ｅ○
　　　　　　甲Ｆ○
　　　　　　ｆ○○○
　　　　　　ｄ○○
　　　　　　ｃ○○
　　　　　　　　　　　號
　　　　　　ｂ○○
　　　　　　ａ○○
　　　　　　Ｚ○○
　　　　　　寅○○
　　　　　　Ｉ○○
　　　　　　丙○○
　　　　　　甲宙○○
　　　　　　甲午○
　　　　　　宇○○
　　　　　　亥○○
　　　　　　甲Ｉ○○
　　　　　　甲Ｂ○
　　　　　　丁○○
　　　　　　ｏ○○
　　　　　　ｑ○○
　　　　　　ｐ○○
　　　　　　Ｙ○
　　　　　　Ｘ○○
　　　　　　Ｖ○○
　　　　　　　　　　　弄6 號.
　　　　　　Ｗ○○
兼前列二人　Ｊ○○
共同法定代理人
聲　請　人　甲○○
即原告
　　　　　　申○○
　　　　　　甲ｏ○○
　　　　　　甲ｐ○
　　　　　　甲ｑ○
　　　　　　ｔ○○○
　　　　　　甲ｒ○
　　　　　　庚○○
　　　　　　丑○
　　　　　　宙○○
　　　　　　Ｃ○○
　　　　　　地○○○
　　　　　　Ｓ○
　　　　　　ｈ○○
　　　　　　ｊ○○
　　　　　　ｍ○○
　　　　　　ｌ○○
　　　　　　ｋ○○
　　　　　　ｉ○○
　　　　　　己○○
　　　　　　甲丁○○
　　　　　　甲亥○
　　　　　　辰○○
　　　　　　午○○
　　　　　　Ｏ○○
　　　　　　壬○○
　　　　　　Ｋ○○
　　　　　　乙○○
　　　　　　天○○
　　　　　　Ａ○○
上列93人共　史乃文律師
同訴訟代理　何瓊芳律師
人　　　　　洪文佐律師
聲　請　人　Ｒ○○　　住高雄市○○區○○路151巷11號
即原告　　　卯○○　　住同上
　　　　　　戌○○　　住同上
　　　　　　甲Ｍ○　　住高雄市○○區○○路5 號
　　　　　　甲Ｚ○　　住高雄市小港區○○○路3 號
　　　　　　甲ｉ○　　住同上
　　　　　　甲Ｙ○　　住高雄市○○區○○街31號
　　　　　　甲ｇ○　　住高雄市小港區○○○路3 號
　　　　　　甲ｈ○　　住同上
　　　　　　甲辛○　　住高雄市○○區○○路151巷11號
　　　　　　甲壬○　　住同上
　　　　　　甲癸○　　住高雄市○○區○○街28號
　　　　　　甲ｎ○　　住高雄市小港區○○○街38號
上列13人共　洪文佐律師
同訴訟代理
人
聲　請　人　Ｑ○○　　住高雄市○○區○○街79號
即原告　　　甲ｌ○　　住高雄市○○區○○路27巷15之3 號
　　　　　　ｙ○○○　住高雄市○○區○○路146號
　　　　　　甲ｍ○　　住高雄市小港區○○○街36號
　　　　　　甲ｋ○　　住高雄市○○區○○路233巷9 號
　　　　　　甲ｊ○　　住高雄縣大寮鄉○○村巷○路89之50號
　　　　　　ｕ○○○　住高雄市○○區○○街98號
　　　　　　甲宇○○　住高雄市○○區○○街48號
　　　　　　甲Ｗ○　　住高雄市○○區○○路511號
　　　　　　ｅ○○○　住高雄市小港區○○○路25號
　　　　　　甲Ｌ○　　住高雄縣湖內鄉○○路378巷28弄1號
　　　　　　甲Ｓ○　　住高雄市○○區○○路5 號
　　　　　　ｎ○○○　住高雄縣鳥松鄉○○路78號
　　　　　　甲ｅ○○　住高雄市○鎮區○○街7 巷10號
　　　　　　甲Ｋ○○　住高雄市前鎮區○○○路289 巷19號
　　　　　　甲Ｎ○○　住高雄縣鳳山市○○○路104巷31之2 號
　　　　　　甲Ｖ○　　住同上
　　　　　　甲Ｐ○　　住同上
　　　　　　甲Ｏ○　　住同上
　　　　　　甲Ｑ○　　住同上
　　　　　　甲地○○　住高雄市○○區○○街27巷14號
　　　　　　甲Ｄ○○　住高雄市○鎮區○○路131號
　　　　　　甲Ｒ○　　住高雄縣大寮鄉○○○路478巷28號
　　　　　　甲Ｔ○　　住基隆市信義區○○○街6 號
　　　　　　甲酉○　　住高雄市○○區○○路307巷32號
　　　　　　ｖ○○　　住高雄市○○區○○路127號
　　　　　　甲巳○○　住高雄市○○區○○路二六街179號
　　　　　　ｓ○○○　住臺南縣學甲鎮中洲207號之25
　　　　　　ｗ○○　　住高雄市○○區○○路633巷1 之3號
　　　　　　甲Ｘ○○　住台中市○○區○○路二段金谷巷86號
　　　　　　ｘ○○　　住高雄市○○區○○街247號10樓
　　　　　　甲寅○　　住雲林縣西螺鎮○○路214號
　　　　　　甲丙○　　住嘉義市○區○○街116巷5號4樓
　　　　　　甲乙○　　住雲林縣土庫鎮○○路36號
　　　　　　甲庚○　　住屏東縣屏東市○○街26號6─1
　　　　　　梁黃盛　　住高雄市○○區○○街102號
　　　　　　未○○　　住高雄市○○區○○街129號
　　　　　　Ｍ○○　　住高雄市○○區○○路80號
上列38人共　史乃文律師
同訴訟代理　何瓊芳律師
人
聲　請　人　甲己○　　住高雄市○○區○○里○○街102號
即原告
被　　　告　財政部國有財產局
　　　　　　　　　　　設台北市○○○路116巷18號
法定代理人　Ｆ○○　　住同上
訴訟代理人　Ｈ○○　　住高雄市新興區○○○路25號18樓
　　　　　　戊○○　　住同上
　　　　　　Ｅ○○　　住同上
相對人即應　ｒ○○○　住高雄縣鳥松鄉○○村○○路51號
追加之原告　即林謝胯
　　　　　　ｇ○○○　住高雄縣大社鄉○○村○○路225巷6弄
　　　　　　　　　　　5號
　　　　　　甲ｃ○　　住高雄縣岡山鎮○○○路205號
　　　　　　甲ｆ○　　住高雄縣旗山鎮○○路○段193巷9弄12
訴訟代理人　Ｇ○○　　住高雄市○○區○○路9 巷3 號7 樓
上列聲請人與被告間租佃爭議事件，聲請人聲請追加相對人為原
告，本院裁定如下：
    主  文
相對人ｒ○○○（即林謝胯）、ｇ○○○、甲ｃ○、甲ｆ○應於
本裁定送達後七日內，就本件本院九十二年度重訴字第五七二八
號租佃爭議事件追加為原告。
    理  由
一、聲請意旨略以：聲請人即原告或原告之被繼承人與空軍總司
    令部於民國51年2 月17日就高雄市○○區○○段第281 、29
    4 地號之土地（以下稱系爭土地）訂立租賃契約，約定每年
    每甲繳納淨谷3,500 台斤作為使用土地之對價，系爭土地現
    由國有財產局管理之，惟被告否認原告對系爭土地有租賃關
    係存在，致原告私法上地位有受侵害之危險，為此爰提起確
    認之訴，求為確認原告對系爭土地之租賃關係存在，惟相對
    人ｒ○○○（即林謝胯）、ｇ○○○、甲ｃ○、甲ｆ○為原
    承租人謝樹木之繼承人而共同繼承該承租權，而聲請人與相
    對人既為系爭土地之共同承租人，本件訴訟標的對於聲請人
    及相對人即必須合一確定，而應由聲請人與相對人共同起訴
    ，然相對人竟於聲請人欲提起本件訴訟時，無正當理由而拒
    絕同於原告，爰依民事訴訟法第56條之1 第1 項之規定聲請
    裁定命相對人於一定期間內就本件訴訟追加為原告等語。
二、按「訴訟標的對於數人必須合一確定而應共同起訴，如其中
    1 人或數人拒絕同為原告而無正當理由者，法院得依原告聲
    請，以裁定命該未起訴之人於一定期間內追加為原告。逾期
    未追加者，視為已一同起訴。」，民事訴訟法第56條之1第1
    項定有明文。
三、經查，本件聲請人主張之上開事實，業據其提出土地登記謄
    本、高雄市政府耕地租佃委員會92年第3 次會議調處程序筆
    錄、空軍防砲警衛第913 指揮部86年5 月14日函文暨所附之
    小港機場保留地現耕農戶名冊、繼承系統表、相對人之戶籍
    謄本等件為證，而相對人並未聲明拋棄繼承，亦經本院依職
    權查明屬實，有本院電話紀錄1 紙在卷可稽，並經本院通知
    相對人到場陳述意見，惟相對人均未到場表示意見，自可認
    定渠等均無正當理由拒絕同為原告。爰依聲請人之聲請裁定
    命相對人應就本件訴訟追加為原告，並酌定相對人應追加為
    原告之期間如主文所示。
四、依民事訴訟法第56條之1 第1 項，裁定如主文。
中　　華　　民　　國　　96　　年　　5 　　月　　10  　日
                    民事第五庭審判長法　官　黃宏欽
                                    法  官  古振暉
                                    法  官  黃宣撫
以上證明與原本無異。
如不服本裁定應於送達後10日內向本院提出抗告狀，並繳納抗告
費新臺幣1,000 元。
中　　華　　民　　國　　96　　年　　5 　　月　　10　　日
                                    書記官  王美玲
